臺灣臺北地方法院刑事附帶民事訴訟判決
111年度審簡上附民字第23號
原      告  蔡宗豪
被      告  張育維
上列被告因傷害案件（111年度審簡上字第40號），經原告提起
附帶民事訴訟，請求損害賠償，本院判決如下：
    主  文
原告之訴及假執行之聲請均駁回。
    事  實
一、原告請求及聲明：
(一)被告應賠償原告新臺幣（下同）98萬元，並自起訴狀繕本送
    達之翌日起至清償日止，按週年利率百分之5計算之利息。
(二)請准供擔保宣告假執行。
(三)訴訟費用由被告負擔。　　
二、被告未為任何聲明或陳述，亦未提出任何書狀。
    理  由
一、按「因犯罪而受損害之人，於刑事訴訟程序得附帶提起民事
    訴訟，對於被告及依民法負賠償責任之人，請求回復其損害
    」、「提起附帶民事訴訟，應於刑事訴訟起訴後第二審辯論
    終結前為之。但在第一審辯論終結後提起上訴前，不得提起
    」、「法院認為原告之訴不合法或無理由者，應以判決駁回
    之」，刑事訴訟法第487條第1項、第488條、第502條第1項
    分別定有明文。準此，附帶民事訴訟之提起，必以刑事訴訟
    程序之存在為前提，若無刑事訴訟繫屬於法院，即不得提起
    附帶民事訴訟。
二、經查：被告被訴傷害案件，經本院原審於民國110年11月22
    日以110年度審簡字第1780號判決判處有期徒刑4月（至原告
    被訴傷害部分，則經本院原審於同日以同一判決案號有期徒
    刑4月），嗣因檢察官及被告均未提起上訴，此部分已於110
    年12月30日確定，並於111年2月16日易科罰金執行完畢等情
    ，有本院110年度審簡字第1780號刑事判決、臺灣高等法院
    被告前案紀錄表在卷可按。原告就其自身被訴之傷害部分固
    提起上訴而經本院第二審合議庭以111年度審簡上字第40號
    案件審理，惟此部分刑事案件之被告為本件原告「蔡宗豪」
    ，並非本件被告「張育維」，亦即本件被告之刑事案件自始
    並未繫屬於本院第二審合議庭，本院第二審合議庭111年度
    審簡上字第40號之審理範圍僅限於原判決之刑案被告「蔡宗
    豪」被訴傷害部分，而此部分之「因犯罪而受損害之人」係
    「張育維」，並非「蔡宗豪」。揆諸前開規定，原告向本院
    第二審合議庭提起對被告之刑事附帶民事訴訟，顯非合法，
    應予駁回。又原告之訴既經駁回，其假執行之聲請亦無所附
    麗，應併予駁回。另原告若認為其受有損害，宜另循民事訴
    訟程序起訴主張權利，附此敘明。
三、爰依刑事訴訟法第502條第1項前段，判決如主文。 
中　　華　　民　　國　　111 　年　　5 　　月　　 3　　日
　　　　　　刑事第二十一庭  審判長法　官　程克琳
                                  法　官　歐陽儀
　　　　　　　　　　　　　        法  官  王筱寧
上正本證明與原本無異。
不得上訴。
                                  書記官  林思辰
中　　華　　民　　國　　111 　年　　5 　　月　　4 　　日